臺灣桃園地方法院民事裁定
                                     110年度簡上字第75號
上  訴  人  何瑞隆  

訴訟代理人  黃勝文律師
被  上訴人  王金麗（即李春奇之承受訴訟人）

            李兆哲（即李春奇之承受訴訟人）

            李珮郁（即李春奇之承受訴訟人）

上列當事人間請求確認本票債權不存在事件，上訴人對於中華民
國110 年11月16日本院110 年度簡上字第75 號第二審判決提起
上訴，本院裁定如下：
    主  文
上訴駁回。
第三審訴訟費用由上訴人負擔。 　　　　　　　　　　　
　　理  由
一、按對於簡易訴訟程序之第二審裁判，其上訴利益逾第466條
    所定之額數者，當事人僅得以其適用法規顯有錯誤為理由，
    逕向最高法院提起上訴或抗告；對於簡易訴訟程序之第二審
    裁判，提起第三審上訴或抗告，須經原裁判法院之許可。前
    項許可，以訴訟事件所涉及之法律見解具有原則上之重要性
    者為限。第一項之上訴或抗告，為裁判之原法院認為不應許
    可者，應以裁定駁回其上訴或抗告，民事訴訟法第436條之2
    第1項、第436條之3第1項、第2項、第3項後段定有明文。而
    所謂適用法規顯有錯誤，係指原第二審判決就其取捨證據所
    確定之事實適用法規顯然不合於法律規定，或與司法院現尚
    有效及大法官會議之解釋，或最高法院現尚有效之判例顯然
    違反者而言，並不包括漏未斟酌證據及認定事實錯誤之情形
    在內（最高法院80年台上字第1326號、63年台上字第880號
    民事判決、60年台再字第170號民事判例意旨可供參考）。
    另所謂「法律見解具有原則上之重要性」，係指該訴訟事件
    所涉及之法律問題意義重大，而有加以闡釋之必要者而言。
    蓋適用簡易程序之事件，因其訟爭金額不高，或通常不致牽
    涉複雜之法律問題，基於訴訟經濟之考量，本以不得上訴第
    三審為原則。惟若為避免法律見解歧異，維持法律之安定，
    倘訟爭之簡易事件中，涉有「原則上重要性」之法律爭議，
    遂例外准許提起第三審上訴，俾使第三審法院得有解決此等
    法律爭議之機會。因此，倘上訴之理由非屬訟爭之法律問題
    ，或不具原則上之重要性，尚不得許其上訴第三審。
二、上訴意旨略以：被上訴人已於本院第二審中自認：損害賠償
    債務主體為上訴人，被上訴人對於王景妹關於附表一所示本
    票（下稱系爭本票）並無債權；附表二編號2、3普洱茶為真
    品，從附表二總額新臺幣（下同）6,757,500 元中扣除價金
    及上訴人清償之300 萬元後，上訴人僅須再賠償334 萬元等
    語，足認被上訴人有能力得以分辨普洱茶之真假，應由被上
    訴人舉證其餘普洱茶均為假貨，上訴人始負損害賠償之責，
    惟被上訴人於102年購買普洱茶，迄108年始主張普洱茶為假
    貨，期間內被上訴人亦有可能調包普洱茶，故意誣攀上訴人
    ；且被上訴人對上訴人提告詐欺案件，亦經臺灣高等檢察署
    以110 年度上聲議字第869 號認定上訴人並未出售假普洱茶
    予被上訴人；又被上訴人自認對王景妹關於系爭本票並無債
    權乙節，堪認上訴人係因訴外人王金麗等人脅迫，始簽立系
    爭本票，原判決未詳加審酌，遽認上訴人未盡舉證責任，認
    事用法違背經驗法則、證據法則、舉證分配原則而違反民事
    訴訟法第280條第1項、第277 條規定，為此，爰依法提起上
    訴等語。並為上訴聲明：原判決不利於上訴人之部分廢棄；
    上開廢棄部分，確認被上訴人持有如附表一所示本票之本票
    債權於334萬元之範圍內對上訴人亦不存在。
三、上訴人上開指摘關於上訴人是否出售假普洱茶予被上訴人、
    上訴人是否遭脅迫簽立系爭本票，乃係就原判決取捨證據、
    認定事實之職權行使不當所為爭執，形式上雖以原判決適用
    法規顯有錯誤為理由，惟其上訴理由要與適用法規是否顯有
    錯誤無涉，純屬就證據取捨結果所為事實認定之範疇，非屬
    法律問題之爭議，且無所涉法律見解具有原則上重要性，有
    待最高法院加以闡釋之情事。是上訴人以上開事實認定有誤
    為其請求上訴第三審之理由，核與首揭要件不合，其上訴不
    能准許，應予駁回。
四、據上論結，本件上訴人之第三審上訴不應許可，應駁回其上
    訴，爰依民事訴訟法第436條之3第3項、第95條、第78條，
    裁定如主文。
中　　華　　民　　國　　111 　年　　1 　　月　　10　　日
   　      民事第二庭  審判長  法  官  袁雪華                                法  官  廖子涵
                               法  官  呂如琦　
正本係照原本作成。　　　　　　　　　　　　　　　　
如對本裁定抗告須於裁定送達後10日內向本院提出抗告狀，並應
繳納抗告費新台幣1,000 元。
中　　華　　民　　國　　111 　年　　1 　　月　　10　　日
　　　　　　　　　　　　　　　 書記官  王志成

附表一：
編號 發票人   發  票  日   到  期  日   票 面 金 額   （新臺幣） 票據號碼  １ 何瑞隆、王景妹 108 年9 月28日 108 年11月28日    676萬元 TH669029 

附表二：
項次  品   名  數  量  金 額（新臺幣）  1 1988年青餅    8餅      42萬元  2 1990年鐵餅   28餅  共計41萬 7,500元  3 1990年車順號    7餅   4 1997年水藍印   21餅      46萬元  5 1997年紅大益   85餅     170萬元  6 1980年薄紙   42餅     172萬元  7 1997年紅大益   84餅     204萬元 總計     675 萬7,500元